conservative.sbl
externals ( stem )
/* Special characters in Unicode Latin-1 and Latin Extended-A */
// ' nosine
stringdef a'   decimal '261'  // ą a + ogonek
stringdef e'   decimal '281'  // ę e + ogonek
stringdef i'   decimal '303'  // į i + ogonek
stringdef u'   decimal '371'  // ų u + ogonek

// . taskas
stringdef e.   decimal '279'  // ė e + dot

// - ilgoji
stringdef u-   decimal '363'  // ū u + macron

// * varnele
stringdef c*   decimal '269'  // č c + caron (haček)
stringdef s*   decimal '353'  // š s + caron (haček)
stringdef z*   decimal '382'  // ž z + caron (haček)

// [C](VC)^m[V|C]
// definitions of variables for
// p1 - position of m = 0
// p2 - position of m = 1
integers ( p1 p2 s)

// booleans - to be commented
// CHANGE
booleans ( CHANGE )

// escape symbols for substituting lithuanian characters
stringescapes { }

// groupings
// v - lithuanian vowels
groupings ( v )

// v - all lithuanian vowels
define v 'aeiyou{a'}{e'}{i'}{u'}{e.}{u-}'

// all lithuanian stemmer routines: 4 steps
routines (
   step2 R1 step1 fix_chdz fix_gd fix_conflicts
)

backwardmode(

  define R1 as $p1 <= cursor
  define step1 as (
	 setlimit tomark p1 for ([substring]) R1  among(
      // Daiktavardžiai
      // I linksniuotė
      'as' 'ias' 'is' 'ys'        // e.g. vyras, kelias, brolis, gaidys
      'o'    'io'                 // e.g. vyro, kelio
      'ui'   'iui'                // e.g. vyrui, keliui
      '{a'}' 'i{a'}' '{i'}'       // e.g. vyrą, kelią, brolį
      'u'    'iu'                 // e.g. vyru, keliu
      'e'    'yje'                // e.g. vyre, kelyje
      'y'     'au'   'i'          // e.g. kely, brolau, broli,
      'an'                        // e.g. nusižengiman

      'ai'   'iai'                // e.g. vyrai, keliai
      '{u'}' 'i{u'}'              // e.g. vyrų, kelių
      'ams' 'am'                  // e.g. vyrams, vyram
      'iams' 'iam'                // e.g. broliams, broliam
      'us'   'ius'                // e.g. vyrus, brolius
      'ais'  'iais'               // e.g. vyrais, keliais
      'uose' 'iuose' 'uos' 'iuos' // e.g. vyruose, keliuose, vyruos, keliuos
      'uosna' 'iuosna'            // e.g. vyruosna, keliuosna
      'ysna'                      // žutysna

      'asis' 'aisi'               // e.g. sukimasis, sukimaisi
      'osi'  '{u'}si'             // e.g. sukimosi, sukimųsi
      'uisi'                      // e.g. sukimuisi
      '{a'}si'                    // e.g. sukimąsi
      'usi'                       // e.g. sukimusi
      'esi'                       // e.g. sukimesi

      'uo'                        // e.g. mėnuo


      // II linksniuote
      'a'  'ia'                   // e.g. galva, vysnios
      'os' 'ios'                  // e.g. galvos, vysnios
      'oj' 'oje' 'ioje'           // e.g. galvoje, vysnioje
      'osna' 'iosna'              // e.g. galvosna, vyšniosna
      'om' 'oms' 'ioms'           // e.g. galvoms, vysnioms
      'omis' 'iomis'              // e.g. galvomis, vysniomis
      'ose' 'iose'                // e.g. galvose, vysniose
      'on' 'ion'                  // e.g. galvon, vyšnion


      // III linksniuote
      '{e.}'                      // e.g. gervė
      '{e.}s'                     // e.g. gervės
      'ei'                        // e.g. gervei
      '{e'}'                      // e.g. gervę
      '{e.}j' '{e.}je'            // e.g. gervėj, gervėje
      '{e.}ms'                    // e.g. gervėms
      'es'                        // e.g. gerves
      '{e.}mis'                   // e.g. gervėmis
      '{e.}se'                    // e.g. gervėse
      '{e.}sna'                   // e.g. gervėsna
      '{e.}n'                     // žydaitėn


      // IV linksniuote
      'aus' 'iaus'                // e.g. sūnaus, skaičiaus
      'umi' 'iumi'                // e.g. sūnumi, skaičiumi
      'uje' 'iuje'                // e.g. sūnuje, skaičiuje
      'iau'                       // e.g. skaičiau

      '{u-}s'                     // e.g. sūnūs
      'ums'                       // e.g. sūnums
      'umis'                      // e.g. sūnumis
      'un' 'iun'                  // sūnun, administratoriun


      // V linksniuote
      'ies' 'ens' 'enio' 'ers'    // e.g. avies, vandens, sesers
      'eniui' 'eriai'             // e.g. vandeniui, eriai
      'en{i'}' 'er{i'}'           // e.g. vandenį, seserį
      'imi' 'eniu' 'erimi' 'eria' // e.g. avimi, vandeniu, seserimi, seseria
      'enyje' 'eryje'             // e.g. vandenyje, seseryje
      'ie' 'enie' 'erie'          // e.g. avie, vandenie, seserie

      'enys' 'erys'               // e.g. vandenys, seserys
      // 'ien{u'}'                   // žverienų
      // 'en{u'}' konfliktas su žandenų antenų  // e.g. vandenų
      'er{u'}'                    // seserų
      'ims' 'enims' 'erims'       // e.g. avims, vandemins, seserims
      'enis'                      // e.g. vandenis
      'imis'                      // žebenkštimis
      'enimis'                    // e.g. vandenimis
      'yse' 'enyse' 'eryse'       // e.g. avyse, vandenyse, seseryse


      // Būdvardžiai
      // (i)a linksniuotė
      'iem' 'iems'                // e.g. geriem, geriems

      'ame' 'iame'                // e.g. naujame, mediniame


      // Veiksmažodžiai
      // Tiesioginė nuosaka
      // esamasis laikas
      // (i)a asmenuotė
      'uosi' 'iuosi'              // e.g. dirbuosi, traukiuosi
      'iesi'                      // e.g. dirbiesi
      'asi' 'iasi'                // e.g. dirbasi, traukiasi
      'am{e.}s' 'iam{e.}s'        // e.g. dirbamės, traukiamės
      'at' 'ate' 'iat' 'iate'     // e.g. dirbat, dirbate, ariat, traukiate
      'at{e.}s' 'iat{e.}s'        // e.g. dirbatės, traukiatės

      // i asmenuotė
      'isi'                       // e.g. tikisi
      'im'                        // e.g. mylim
      //'ime'  // konfliktas, nes daiktavardžius sugadina, e.g. gėrime
      'im{e.}s'                   // e.g. tikimės
      'it' 'ite'                  // e.g. mylit, mylite, tikitės
      // 'it{e.}s' sugadina žodžius su priesaga -ait-ės pvz. žydaitės

      // o asmenuotė
      'ome' 'omės'                // e.g. mokome, bijomės
      'ot' 'ote' 'otės'           // e.g. mokot, mokote, bijotės

      // būtasis laikas
      // o asmenuotė
      '{e.}jo' '{e.}josi'         // e.g. tikėjo, tikėjosi
      'ot{e.}s'                   // e.g. tikėjotės

      // ė asmenuotė
      'eisi'                      // e.g. mokeisi
      '{e.}si'                    // e.g. mokėsi
      '{e.}m' '{e.}me'            // e.g. mokėm, mokėme
      '{e.}m{e.}s'                // e.g. mokėmės
      '{e.}t' '{e.}te'            // e.g. mokėt, mokėte
      '{e.}t{e.}s'                // e.g. mokėtės

      // būtasis dažninis laikas
      'ausi'                      // e.g. mokydavausi
      'om{e.}s'                   // e.g. mokydavomės


      // būsimasis laikas
      'siu' 'siuosi'              // e.g. dirbsiu, mokysiuosi
      'si' 'siesi'                // e.g. dirbsi, dirbsiesi
      's' 'ysis'                  // e.g. dirbs, mokysis
      'sim' 'sime'                // e.g. dirbsim, dirbsime
      'sit' 'site'                // e.g. gersit, gersite

      // tariamoji nuosaka
      '{c*}iau' '{c*}iausi'       // e.g. dirbčiau
      'tum' 'tumei'               // e.g. dirbtum, dirbtumei
      'tumeis' 'tumeisi'          // e.g. mokytumeis, mokytumeisi
      // 't{u'}' nes blogai batutų -> batu
      't{u'}si'                   // e.g. mokytųsi
      // 'tume' konfliktas su 'šventume'
      'tum{e.}m'                  // dirbtumėm
      'tum{e.}me'                 // e.g. dirbtumėme
      'tum{e.}m{e.}s'             // e.g. mokytumėmės
      'tute' 'tum{e.}t'           // e.g. dirbtute, dirbtumėt
      'tum{e.}te'                 // e.g. dirbtumėte
      'tum{e.}t{e.}s'             // e.g. mokytumėtės

      // liepiamoji nuosaka
      'k' 'ki'                    // e.g. dirbk, dirbki, mokykis
      // 'kis' sugadina viln-išk-is
      // 'kime' negalima, nes pirkime
      'kim{e.}s'                  // e.g. mokykimės

      // bendratis
      'uoti' 'iuoti'              // meluoti, dygsniuoti
      'auti' 'iauti'              // draugauti, girtuokliauti
      'oti' 'ioti'                // dovanoti, meškerioti
      '{e.}ti'                    // auklėti
      'yti'                       // akyti
      'inti'                      // auginti
      'in{e.}ti'                  // blusinėti
      'enti'                      // gyventi
      'tel{e.}ti'                 // bumbtelėti
      'ter{e.}ti'                 // bumbterėti

      'ti'                        // e.g. skalbti
      // 'tis' konfliktas, nes rytmetis -> rytme

      // dalyviai
      '{a'}s' 'i{a'}s' '{i'}s'    // e.g. dirbąs, žaidžiąs, gulįs
      't{u'}s'                    // suktųs -> suk
      'sim{e.}s'                  // suksimės
      'sit{e.}s'                  // suksitės
      'kite'                      // supkite
    )

    delete
  )

  define step2 as repeat (
    setlimit tomark p1 for ([substring]) among(
      // daiktavardziu priesagos

      // budvardziu priesagos
      // 'in' // konfliktas su 'augintinis' ir 'akiniais' // e.g. lauk-in-is
      'ing'                       // e.g. tvark-ing-as
      'i{s*}k'                    // e.g. lenk-išk-as
      '{e.}t'                     // e.g. dem-ėt-as
      'ot'                        // e.g. garban-ot-as
      'uot' 'iuot'                // e.g. lang-uot-as, akin-iuot-as
      // 'tin', nes augintinis                       // e.g. dirb-tin-is
      // 'ut', nes batutas, degutas etc.                        // e.g. maž-ut-is
      'yt'                        // e.g. maž-yt-is
      'iuk'                       // e.g. maž-iuk-as
      'iul'                       // e.g. maž-ul-is
      '{e.}l'                     // e.g. maž-ėl-is
      'yl'                        // e.g. maž-yl-is
      'u{c*}iuk'                  // e.g. maž-učiuk-as
      'uliuk'                     // e.g. maž-uliuk-as
      'ut{e.}ait'                 // e.g. maž-utėlait-is
      'ok'                        // e.g. did-ok-as
      'iok'                       // višč-iok-as
      'sv' '{s*}v' 'zgan'         // e.g. sal-sv-as, pilk-šv-as, bal-zgan-as
      'op' 'iop'                  // e.g. dvej-op-as, viener-iop-as
      'ain'                       // e.g. apval-ain-as
      'yk{s*}t' 'yk{s*}{c*}'      // e.g. ten-ykšt-is, vakar-ykšč-ias

      // laisniai
      'esn'                       // e.g. did-esn-is
      'aus' 'iaus'                // e.g. nauj-aus-ias, ger-iaus-ias

      // ivardziuotiniai budvardziai
      // vyriska gimine
      'ias'                       // e.g. žaliasis
      'oj' 'ioj'                  // e.g. gerojo, žaliojo
      'aj' 'iaj'                  // e.g. gerajam, žaliajam
      '{a'}j' 'i{a'}j'            // e.g. garąjį, žaliąjį
      'uoj' 'iuoj'                // e.g. geruoju, žaliuoju
      'iej'                       // e.g. gerieji
      '{u'}j' 'i{u'}j'            // e.g. gerųjų, žaliųjų
      'ies'                       // e.g. geriesiems
      'uos' 'iuos'                // e.g. geruosius, žaliuosius
      'ais' 'iais'                // e.g. geraisiais, žaliaisiais

      // moteriska gimine
      'os' 'ios'                  // e.g. gerosios, žaliosios
      '{a'}s' 'i{a'}s'            // e.g. gerąsios, žaliąsias

      // būtasis dažninis laikas
      'dav'                       // e.g. ei-dav-o

      // dalyvių priesagos
      'ant' 'iant'
      'int'                       // e.g. tur-int-is
      '{e.}j'                     // tur-ėj-o
      '{e'}'                      //
      '{e.}j{e'}'
      '{e'}s'                     // e.g. dirb-ęs-is

      'siant'                     // e.g. dirbsiant

      // pusdalyviai
      'dam'                       // e.g. bėg-dam-as

      'auj'                       // ūkininkauja
      'jam'
      'iau'
      'am'                        // baiminimamsi
    )

    delete
  )
